【裁判字號】    98,停,96
【裁判日期】    980921
【裁判案由】    聲請停止執行
【裁判全文】
臺北高等行政法院裁定
                                        98年度停字第96號
聲  請  人  傅明冠即養德藥品社
相  對  人  行政院公平交易委員會
代  表  人  甲○○（代理主任委員）
上列當事人間因公平交易法事件，聲請人聲請停止相對人中華民
國98年1月19日公處字第098022號函之執行，本院裁定如下：
    主  文
聲請駁回。
聲請程序費用由聲請人負擔。
    理  由
一、按「原處分或決定之執行，除法律另有規定外，不因提起行
    政訴訟而停止。」、「行政訴訟繫屬中，行政法院認為原處
    分或決定之執行，將發生難於回復之損害，且有急迫情事者
    ，得依職權或依聲請裁定停止執行。但於公益有重大影響，
    或原告之訴在法律上顯無理由者，不得為之。」、「停止執
    行之裁定，得停止原處分或決定之效力、處分或決定之執行
    或程序之續行之全部或部分。」行政訴訟法第116條第1項、
    第2項及第5項分別定有明文。而所謂難於回復之損害，係指
    其損害不能回復原狀，或在一般社會通念上，如為執行可認
    達到回復困難之程度，且均不能以金錢賠償而言。
二、本件聲請意旨略以：聲請人並未參與高屏地區「廣告商品廠
    商會」及「詠健廣告藥品聯誼會」，卻被檢舉共同維持電台
    廣告藥品價格乙案，遭相對人作成處分，提起訴願亦遭駁回
    。聲請人為獨資商號，資本額僅3 萬元（聲證3 ），且95年
    度、96年度間之營業淨利分別為-188770 元及-73002元（聲
    證4 ），可證原告僅為小規模企業，且有嚴重虧損實情，然
    相對人不查，竟處以5 百萬元鉅額罰鍰，嚴重違反比例原則
    ，及公平交易法施行細則第36條第5款「事業規模」及第4款
    「因為違法行為所得之利益」，原處分具有重大明顯瑕疵應
    予撤銷。若原處分逕予執行，對聲請人僅為小型企業，且因
    金融風暴又適逢八八水災，無異陷入絕境。另聲請人長期為
    糖尿病疾病病患所困苦且心功能缺損，對聲請人而言不單造
    成金錢損失，且是身心的嚴重折磨，所創立30年的養德企業
    社將倒閉，即屬無法回復之損害，絕非相對人所述僅影響聲
    請人之營業與信用，減少經濟收入等。原處分確實有明顯重
    大瑕疵，現已執行在即有急迫之情事，若逕予執行將造成難
    以回復之損害，爰聲請停止執行。
三、查相對人以聲請人參加高屏地區「廣告商品廠商會」共同維
    持地區性廣告藥品價格等，違反公平交易法第14條第1 項本
    文聯合行為之禁制規定，以系爭處分命停止違法行為，並處
    罰鍰新台幣500 萬元。聲請人聲請停止前開處分執行，惟查
    前開處分命停止違法行為部分，目的係在導正受處分人之違
    法，並非撤銷聲請人之營利事業登記，聲請人仍得本其營利
    事業登記項目繼續經營，縱致聲請人受有損害，亦非不得以
    金錢或其他方式為之補償回復；另前開行政處分為罰鍰部分
    ，其執行係以財產為標的，聲請人因該罰鍰執行所受財產損
    害，在一般社會通念上，並非不能以金錢賠償或回復，尚難
    謂將發生難於回復之損害，亦難認有急迫情事（最高行政法
    院92年裁字第1017號裁定參照）。至於聲請人認前開處分之
    執行，將造成聲請人金錢損失、身心折磨、將倒閉等之損害
    ，惟此部分損害賠償之請求，非不能以金錢賠償獲得救濟或
    以他法回復，即不發生難於回復之損害。從而，聲請人上揭
    主張，尚難認有不能回復之損害，核與前揭停止執行之要件
    不符，其聲請停止執行，不應准許。又聲請停止執行事件並
    非確定實體上權利之訴訟程序，聲請人所指實體爭執事項，
    非本件程序所應審認，併予敘明。
四、依行政訴訟法第104 條、民事訴訟法第95條、第78條，裁定
    如主文。
中    華    民    國    98    年    9     月    21    日
              台北高等行政法院第六庭
                      審 判 長法  官   闕銘富
                              法  官   帥嘉寶
                              法  官   許瑞助
上為正本係照原本作成。
如不服本裁定，應於送達後10日內向本院提出抗告狀（須按他造
人數附繕本）。
中    華    民    國    98    年    9     月    21    日
                              書記官   吳芳靜


司法院資訊處製作；財團法人民間司法改革基金會備份。
